# 合并报表是否适用小企业会计准则

提问人：hwy0318 时间：2020-12-08 15:25:00
请教陈版主，母子公司均执行《小企业会计准则》，在编制合并报表及附注时，审计报告会计政策段，是执行《企业会计准则》还是《小企业会计准则》？
有看到一些说法是小企业会准则，长期股权投资是采用成本法核算的，并且小企业会计准则中也没有与合并报表相关的规范内容，因此小企业在编制合并报表时应遵循企业会计准则。

回答人：chenyiwei
《小企业会计准则》中没有关于编制合并报表的规定。而且，“企业集团内的母公司和子公司”应不适用该准则。
若执行《小企业会计准则》的企业需编制合并报表，则或者该报表是基于特殊基础，或者该企业及其子公司已不再符合执行《小企业会计准则》这一简化会计标准的条件，应转为执行企业会计准则。